【裁判字號】    97,消債更,460
【裁判日期】    970612
【裁判案由】    更生事件
【裁判全文】
臺灣板橋地方法院民事裁定           97年度消債更字第460號
聲  請  人  甲○○原名：戊○.
上列當事人因消費者債務清理事件，聲請更生，本院裁定如下：
    主  文
壹、聲請人應於本裁定送達後十日內，補正下列事項：
一、預納郵務送達費新臺幣伍仟肆佰肆拾元（按債務人及債權人
    總人數，以每人10份，每份34元計算）。
二、預納預估之鑑定費用新臺幣柒仟元（預估每件不動產土地或
    建物各3,000元、每件動產各1,000元）。
三、曾與金融機構協商成立，應提出：
  (一)因不可歸責於己之事由，致履行顯有重大困難之證明文件。
  (二)提出民國95年與銀行協商成立之完整資料（含協議書內容、
    簽名、協商成立日期），並陳報是否仍履約中，如已未履約
    ，係自何時起未依約繳納。
  (三)最新之97年6 月份財團法人金融聯合徵信中心當事人綜合信
    用報告。
四、聲請人聲請前5 年內是否曾任公司或營利事業單位之負責人
    、執行業務股東、董事、經理人、清算人、發起人、監察人
    、檢查人、重整人、重整監督人；如曾任前揭職務，應提出
    該公司或營利事業單位於聲請人聲請前1日回溯5年之營利事
    業所得稅申報書及營業人營業稅額申報書，或綜合所得稅申
    報書。
五、聲請人聲請前2 年（即自95年6月5日起至97年6月4日止）之
    財產變動狀況：包含就不動產、動產所為之所有有償（買賣
    、互易、設定抵押權等）、無償（贈與、第三人清償等）行
    為所生之財產變動；倘於該段期間曾經取得或喪失不動產所
    有權，應詳為標明不動產之坐落地號、建號及其取得或出售
    之對價（買賣契約等）相關資料。
六、陳報有無雙務契約尚未履行完畢。
七、陳報有無附條件買賣尚未付清價金。
八、財產及收入狀況說明書，應表明至少下列事項，並提出證明
    文件：
  (一)財產目錄：土地（新莊市○○段地號：00000000）最新登記
    謄本（含他項權利部）、動產（含名稱、種類、數量、駕駛
    汽車之行照）、銀行存款（含銀行名稱及帳號、及至補正日
    之數額）、股票（含公司、營利事業統一編號、主營業所所
    在地）、保險單（含以本人及配偶、未成年子女、父母為要
    保人或受益人之人壽保單及儲蓄性、投資性保單）、事業投
    資或其他資產在內之所有財產，並其性質及所在地；如財產
    附有擔保權、優先權或其他負擔，應一併表明（如抵押權、
    質權等），並提出該等權利之設定契約書。陳報房屋貸款及
    汽車貸款（併應陳報車號）之金額及債權人，並提出貸款契
    約證明文件。
  (二)收入數額：聲請前1 年薪資（含本俸、佣金、獎金、津貼）
    明細表、年金、保險給付、租金收入、退休金或退休計畫收
    支款、政府補助金、分居或離婚贍養費或其他收入款項在內
    之所有收入款項。
  (三)必要支出數額：各項必要支出數額之證明文件。另就聲請人
    主張房屋貸款部分，應提出房屋貸款契約，及每月支出新臺
    幣29,000元之證明。
  (四)依法應受聲請人扶養之人：應受扶養人丙○○○、丁○○之
    最新戶籍謄本（記事不得省略）、受扶養人與聲請人間之關
    係及證據（戶籍謄本）、聲請人負有扶養義務之法律上依據
    、就該扶養義務（指依法應受聲請人扶養之人）應分擔之人
    數及其姓名、與受扶養人之關係，暨聲請人聲請前2 年實際
    支出之扶養金額及其證明文件、應受扶養人之國稅局財產、
    所得清單資料。
九、表明是否與房屋貸款銀行議定自用住宅借款特別條款，如有
    ，補提自用住宅借款之還款方式、計畫。
十、聲請人於聲請前5 年之勞工保險投保資料表。
十一、無擔保及無優先權債權人依更生程序及依清算程序所得受
      償之總額及其計算方法。
十二、聲請人聲請更生前2 年間，可處分所得扣除自己及依法應
      受其扶養者所必要生活費用之數額及其計算方法。
十三、配偶乙○○之最新戶籍謄本（記事不得省略）、其他必要
      生活費用之數額及計算方法。
十四、聲請人、配偶（乙○○）、應受扶養人（丙○○○、丁○
      ○）之94年至96年綜合所得稅各類所得資料清單，及財產
      歸屬清單。
貳、聲請人逾期未補正，即駁回其聲請。
    理  由
一、按聲請更生或清算不合程式或不備其他要件者，法院應以裁
    定駁回之，但其情形可以補正者，法院應定期間先命補正，
    消費者債務清理條例第8 條定有明文。又按聲請更生或清算
    ，徵收聲請費新臺幣1 仟元，郵務送達費及法院人員之差旅
    費不另徵收。但所需費用超過應徵收之聲請費者，其超過部
    份，依實支數計算徵收之。前項所需費用及進行更生或清算
    程序之必要費用，法院得酌定相當金額，定期命聲請人預納
    之，逾期未預納者，除別有規定外，法院得駁回更生或清算
    之聲請，此觀同法第6 條之規定亦明。
二、查本件聲請人具狀聲請更生，惟未提出前開資料到院，爰定
    期命補正，如逾期未補正，則駁回其聲請。
三、依消費者債務清理條例第6條第3項、第8條但書，裁定如主
    文。
中    華    民    國    97    年    6     月    12    日
              民事第一庭    法      官  陳翠琪
上為正本係照原本作成
本件不得抗告
中    華    民    國    97    年    6     月    12    日
                            書  記  官  李瑞芝


司法院資訊處製作；財團法人民間司法改革基金會備份。
